【裁判字號】    98,易,2622
【裁判日期】    980831
【裁判案由】    竊盜
【裁判全文】
臺灣臺中地方法院刑事判決              98年度易字第2622號
公  訴  人  臺灣臺中地方法院檢察署檢察官
被      告  甲○○
                    （現另案於臺灣臺中看守所羈押中）
上列被告因竊盜案件，經檢察官提起公訴（98年度偵字第17282
號），被告於準備程序中就被訴事實為有罪之陳述，經告以簡式
審判之旨，並聽取意見後，本院合議庭裁定由受命法官獨任進行
簡式審判程序，判決如下：
    主    文
甲○○攜帶兇器竊盜，累犯，處有期徒刑柒月，扣案之剪刀壹支
、一字起子壹支，均沒收；又攜帶兇器竊盜，累犯，處有期徒刑
柒月，扣案之剪刀壹支、一字起子壹支，均沒收。應執行有期徒
刑壹年，扣案之剪刀壹支、一字起子壹支，均沒收。
    犯 罪 事 實
一、甲○○前於民國95年間，因施用第一、二級毒品案件，經本
    院以95年度訴字第1521號分別判處有期徒刑10月、4月確定
    ，嗣經減為有期徒刑5月、2月，應執行有期徒刑6月，於96
    年7月16日執行完畢；復於97年間，因竊盜案件，經本院以9
    7年度中簡字第2579號判處有期徒刑4月確定，於98年2月26
    日執行完畢。詎仍不知悔改，復基於意圖為自己不法所有之
    犯意，先於98年7月2日凌晨2時許，在臺中市○○區○○路1
    段196-8號1樓門前，攜帶客觀上對人之生命、身體之安全具
    有危險性之剪刀及一字起子各1支，竊取乙○○所有架設於
    上址門前之監視器鏡頭2支（價值約新臺幣【下同】3000元
    ），得手後，即將之藏放在其位於臺中市○○區○○路2段
    89巷18號住處房間內；復另行基於意圖為自己不法所有之犯
    意，於同年月4日凌晨2時許，在臺中市北屯區舊社里舊社巷
    39號前，持上開剪刀及一字起子各1支，竊取丁○○所有架
    設於上址門前之附有底座之監視器1支（價值約3000元），
    得手後，隨即於同日，將竊得之監視器（不含底座），攜至
    臺中市○○路某跳蚤市場內，以300元之價格，販售予某不
    詳之人，底座部分則藏放在其前揭住處房間內。嗣於98年7
    月6日晚上9時30分許，因甲○○騎乘車輛與車牌不符合為警
    攔查，並在其騎乘車輛置物箱內扣得其所有之上開剪刀及一
    字起子各1支而循線查獲，另在其住處扣得監視器鏡頭2個及
    底座1個等物（業已分別發還乙○○、丁○○）。而甲○○
    並於偵查機關發覺前，主動供出上情，自首而願意接受裁判
    。
二、案經臺中市警察局第六分局報告臺灣臺中地方法院檢察署檢
    察官偵查起訴。
    理    由
一、前揭犯罪事實，業據被告甲○○於警、偵訊及本院審理時均
    供承不諱，核與被害人乙○○及丁○○於警詢之指述相符，
    並有臺中市警察局第六分局扣押筆錄、扣押物品目錄表、贓
    物認領保管單、現場照片等在卷可憑，並有扣案之剪刀及一
    字起子各1支足證，核被告之自白與事實相符，堪信為真實
    。本案事證明確，被告前揭犯行均洵堪認定，應依法論科。
二、按刑法第321條第1項第3款之攜帶兇器竊盜罪，係以行為人
    攜帶兇器竊盜為其加重條件，此所謂兇器，其種類並無限制
    ，凡客觀上足對人之生命、身體、安全構成威脅，具有危險
    性之兇器均屬之，且祇須行竊時攜帶此種具有危險性之兇器
    為已足，並不以攜帶之初有行兇之意圖為必要。（79年度臺
    上字第5253號判例意旨參照）。又按剪刀及一字起子，頂端
    為金屬材質、質地堅硬且尖銳，客觀上為足以危及生命、身
    體安全之器械，顯為具有危險性之兇器（75年度臺上字第11
    66號判決、73年臺上字第2712號判決意旨參照）。核被告甲
    ○○所為，均係犯刑法第321條第1項第3款之攜帶兇器竊盜
    罪。被告前後2次加重竊盜犯行，犯意各別，應分論併罰。
    又被告於警發覺前揭2次竊盜犯行前，主動向警方供出上開
    犯罪事實，自首而願接受裁判，爰依刑法第62條前段，均減
    輕其刑。被告前於95年間，因施用第一、二級毒品案件，經
    本院以95年度訴字第1521號分別判處有期徒刑10月、4月確
    定，嗣經減為有期徒刑5月、2月，應執行有期徒刑6月，於
    96年7月16日執行完畢；復於97年間，因竊盜案件，經本院
    以97年度中簡字第2579號判處有期徒刑4月確定，於98年2月
    26日執行完畢之事實，有臺灣高等法院被告前案紀錄表在卷
    可稽，其於有期徒刑執行完畢，5年內故意再犯本案有期徒
    刑以上之2罪，均為累犯，應分別加重其刑。被告上開2次竊
    盜犯行之刑有加重及減輕事由，均應先加後減之。爰審酌被
    告正值青壯不思以正常途徑獲取財物，復攜帶兇器前往竊盜
    現場，危害社會治安非微，造成被害人財物之損失，惟念及
    被告犯後坦承犯行，尚有悔意，及部分財物業已發還被害人
    等情，分別量處如主文所示之刑，並定其應執行之刑。扣案
    之剪刀、一字起子各1支，為被告所有且於竊盜時所攜帶之
    兇器，業據被告供承在卷，應依刑法第38條第1項第2款之規
    定，併予宣告沒收，併此說明。
據上論斷，應依刑事訴訟法第273條之1第1項、第299條第1項前
段，刑法第321條第1項第3款、第47條第1項、第62條前段、第51
條第5款、第38條第1項第2款，判決如主文。
本案經檢察官丙○○到庭執行職務。
中    華    民    國    98    年    8     月    31    日
                  刑事第三庭    法  官  李慧瑜
以上正本證明與原本無異。
如不服本判決應於收受判決後10日內向本院提出上訴書狀，並應
敘述具體理由；其未敘述上訴理由者，應於上訴期間屆滿後20日
內向本院補提理由書（均須按他造當事人之人數附繕本）「切勿
逕送上級法院」。
                                書記官  陳青瑜
中    華    民    國    98    年    8     月    31    日
附錄論罪科刑法條
第321條第1項第3款：
犯竊盜罪而有左列情形之一者，處六月以上、五年以下有期徒刑
：三、攜帶兇器而犯之者。


司法院資訊處製作；財團法人民間司法改革基金會備份。
